Inventaris van het archief van Veilig Verkeer Nederland, 1932-2000
Nationaal Archief, Den Haag
- DOCUMENTATIE EN BIBLIOTHEEK, C.
  - FOTO'S, 4.
    - Kinderen, 4.12
      - UK 65., 1965; 1101; 28 stukken
        Foto's behorende bij inventarisnummer 646.
      - Help de kleuter in het verkeer., 1969; 1102; 23 stukken
        Foto's behorende bij inventarisnummer 647.
      - Kind op de weg., 1973; 1103; 7 stukken
        Foto's behorende bij inventarisnummer 648.
      - Help ze 'n handje., 1976; 1104; 6 stukken
        Foto's behorende bij inventarisnummer 651.
      - Laat ze toch vóór gaan., 1977; 1105; 38 stukken
        Foto's behorende bij inventarisnummer 652.
      - Help ze 'n handje., 1979; 1106; 1 stuk
        Foto behorende bij inventarisnummer 653.
      - Straatwerk (doorlopende actie)., 1982-2000; 1107; 9 stukken
        Foto's behorende bij inventarisnummer 655.
      - Je zult maar klein zijn., 1983; 1108; 10 stukken
        Foto's behorende bij inventarisnummer 656.
      - INAVA - Kinderen in het verkeer., 1985; 1109; 1 stuk
        Foto behorende bij inventarisnummer 658.
      - Jeugdverkeersclub "Stop en Stap"., 1986-1989; 1110; 4 stukken
        Foto's behorende bij inventarisnummer 659.
      - Wij gaan weer naar school., 1995; 1111; 4 stukken
        Foto's behorende bij inventarisnummer 667.
    - Kruispunten, 4.13
      - Hoofd erbij - Kruising vrijl., 1967; 1112; 10 stukken
        Foto's behorende bij inventarisnummer 674.
      - Kruispunten + Inhalen., 1976; 1113; 1 stuk
        Foto behorende bij inventarisnummer 676.
    - Mobiliteit, 4.14
      - Carpoolen., 1995-1998; 1114; 1 stuk
        Foto behorende bij inventarisnummer 681.
    - Motoren, 4.15
      - Je hebt 't zelf in de hand., 1980; 1115; 5 stukken
        Foto's behorende bij inventarisnummer 682.
    - Onderhoud, 4.16
      - Veiligheidsinspecties WN (doorlopend)., 1959-2000; 1116; 4 stukken
        Foto's behorende bij inventarisnummer 684.
      - Laat u niet bij de (k)neus nemen., 1972; 1117; 51 stukken
        Foto's behorende bij inventarisnummer 686.
      - Laat 'm nakijken., 1973; 1118; 6 stukken
        Foto's behorende bij inventarisnummer 687.
      - Technische staat voertuigen., 1976; 1119; 5 stukken
        Foto's behorende bij inventarisnummer 688.
    - Oversteken, 4.17
      - (Jeugd)verkeersbrigadiers (doorlopend)., 1950-2000; 1120; 5 stukken
        Foto's behorende bij inventarisnummer 693.
    - Overwegen, 4.18
      - Overwegdag., 1964; 1121; 4 stukken
        Foto's behorende bij inventarisnummer 694.
      - Ho, geen risico., 1970; 1122; 26 stukken
        Foto's behorende bij inventarisnummer 695.
      - Stop ervoor - niet eronder., 1984; 1123; 31 stukken
        Foto's behorende bij inventarisnummer 696.
    - Politie, 4.19
      - Internationale studieweek autosnelwegpolitie., 1971; 1124; 7 stukken
        Foto's behorende bij inventarisnummer 697.
    - Remmen, 4.20
      - Gladde weg, pompend remmen., 1970; 1125; 1 stuk
        Foto behorende bij inventarisnummer 698.
    - Snelheid, 4.21
      - Hoe hard rijdt u nu?., 1978-1979; 1126; 5 stukken
        Foto's behorende bij inventarisnummer 701.
      - In onze woonwijk is 50 km te snel., 1982; 1127; 6 stukken
        Foto's behorende bij inventarisnummer 702.
      - Mag 't wat minder?., 1994; 1128; 12 stukken
        Foto's behorende bij inventarisnummer 709.
    - Vakantie, 4.22
      - 2 uur rijden - 1/4 uur rust., 1969; 1129; 7 stukken
        Foto's behorende bij inventarisnummer 717.
      - 2 uur rijden - 1/4 uur rust., 1971; 1130; 39 stukken
        Foto's behorende bij inventarisnummer 719.
      - Internationale actie Veilig Vakantleverkeer., 1971; 1131; 3 stukken
        Foto's behorende bij inventarisnummer 720.
      - Vakantie-actie., 1972; 1132; 84 stukken
        Foto's behorende bij inventarisnummer 721.
    - Veilig verkeer, 4.23
      - Kijk uit., 1952; 1133; 6 stukken
        Foto's behorende bij inventarisnummer 731.
      - Eerbied voor het leven., 1955; 1134; 8 stukken
        Foto's behorende bij inventarisnummer 732.
      - Bezinning verkeersonveiligheid., 1963; 1135; 1 stuk
        Foto behorende bij inventarisnummer 733.
      - Nationale verkeersweek., 1968; 1136; 83 stukken
        Foto's behorende bij inventarisnummer 734.
      - Nationale verkeersweek., 1970; 1137; 56 stukken
        Foto's behorende bij inventarisnummer 735.
    - Verkeersregels/tekens, 4.24
      - De gulden regels., 1959; 1138; 33 stukken
        Foto's behorende bij inventarisnummer 739.
      - Operatie borden klapper., 1960; 1139; 64 stukken
        Foto's behorende bij inventarisnummer 740.
    - Verlichting, 4.25
      - Dimlicht - géén stadslicht., 1969; 1140; 3 stukken
        Foto's behorende bij inventarisnummer 747.
      - Blij u te zien., 1975; 1141; 43 stukken
        Foto's behorende bij inventarisnummer 751.
      - Fietser laat je zien., 1981; 1142; 33 stukken
        Foto's behorende bij inventarisnummer 754.
    - Voetgangers, 4.26
      - Zebra-actie., 1961; 1143; 6 stukken
        Foto's behorende bij inventarisnummer 758.
    - Vrachtauto's, 4.27
      - Actie Veilig Rijden (doorlopende actie)., 1936-2000; 1144; 9 stukken
        Foto's behorende bij inventarisnummer 760.
      - Vrachtwagen in het verkeer., 1968; 1145; 35 stukken
        Foto's behorende bij inventarisnummer 761.
      - Mens erger je niet., 1977; 1146; 10 stukken
        Foto's behorende bij inventarisnummer 762.
    - Weer, 4.28
      - Herfst- en wintergevaren., 1962; 1147; 10 stukken
        Foto's behorende bij inventarisnummer 763.
    - Wegdek, 4.29
      - Voorrang en snelheid., 1970; 1148; 2 stukken
        Foto's behorende bij inventarisnummer 769.
    - Zichtbaarheid, 4.30
      - Reflector - Goed bekeken., 1978; 1149; 32 stukken
        Foto's behorende bij inventarisnummer 771.
      - Fietser laat je zien., 1986; 1150; 1 stuk
        Foto behorende bij inventarisnummer 773.
      - Fotoalbum t.b.v. de productie van het televiesieprogramma "De Nationale Rijtest 1966"., 1151; 1 omslag
  - DIA'S, 5.
    - Beveiligingsmiddelen, 5.1
      - Diaserie: "Valhelmen"., z.j; 1152; 24 stukken
      - Diaserie: "Autogordels"., z.j; 1153; 24 stukken
    - Bromfietsen, 5.2
      - Diaserie: "Bromtips"., z.j; 1154; 30 stukken
        Bevat tevens instructieboekje met als titel: "Diaserie No. 3.06 Bromtips".
    - Diversen, 5.3
      - Diaserie, samengesteld vanwege manifestatie 50 jaar VVN., 1982; 1155; 139 stukken
      - Glazen dia's, afdrukken van VVN-posters., z.j; 1156; 12 stukken
        Deze dia's zijn niet alleen van glas, maar hebben ten opzichte van de andere dia's ook een ander formaat.
      - Diaserie: "Ontwikkeling van het verkeer"., z.j; 1157; 29 stukken
        Bevat tevens instructieboekje met als titel: "Diaserie No. 3.08 Ontwikkeling van het verkeer".
      - Diaserie: "Verkeersquiz"., z.j; 1158; 35 stukken
        Bevat tevens instructieboekje met als titel: "Diaserie Nr. 128 verkeersquiz".
      - Diaserie: "Verkeersinzicht"., z.j; 1159; 36 stukken
        Bevat tevens instructieboekje met als titel: "Diaserie No. 129, Verkeersinzicht".
      - Diaserie: "Aktie loonzakjes"., z.j; 1160; 54 stukken
    - Gedrag, 5.4
      - Diaserie: "Stilstaan en parkeren"., z.j; 1161; 30 stukken
      - Diaserie: "Stilstaan en parkeren"., z.j; 1162; 30 stukken
        Bevat tevens instructieboekje met als titel: "Diaserie No. 3.12, Stilstaan en parkeren"; deze serie is een vervolg op diaserie d-8.
      - Diaserie: "Aktie Zwarte Zes"., z.j; 1163; 18 stukken
        Bevat lijst met diatitels.
      - Diaserie: "Weg en weggebruik"., z.j; 1164; 38 stukken
        Bevat tevens instructieboekje met als titel: "Diaserie No. 126, Weg en weggebruik".
      - Diaserie: "Verkeersopvoeding in beeld", landbouw 143., z.j; 1165; 71 stukken
      - Diaserie: "Verkeersopvoeding in beeld", landbouw 144., z.j; 1166; 37 stukken
    - Gehandicapten, 5.5
      - Diaserie: "Gehandicapten in beeld"., z.j; 1167; 40 stukken
        Bevat tevens instructieboekje met als titel: "Diaserie No. 3.16, Gehandicapten in beeld"
    - Kinderen, 5.6
      - Diaserie: "Kind op de weg"., 1970; 1168; 12 stukken
        Bevat tevens instructieboekje met dezelfde titel.
      - Diaserie: "Schoolroute, ervaringen en risico's onderweg naar school"., z.j., vermoedelijk 2000; 1169; 32 stukken
      - Diaserie: "Het jonge kind in het verkeer"., z.j; 1170; 42 stukken
        Bevat tevens instructieboekje met als titel: "Diaserie No. 111, Het jonge kind in het verkeer"
      - Diaserie: "Verkeersborden"., z.j; 1171; 31 stukken
      - Diaserie: "Basisonderwijs"., z.j; 1172; 36 stukken
      - Diaserie: "Basisonderwijs"., z.j; 1173; 45 stukken
        Bevat tevens instructieboekje met als titel: "Diaserie No. 119, Diaserie voor het basisonderwijs"; deze serie is een vernieuwde versie van diaserie d-18.
      - Diaserie: "Verkeersquiz V.O. I"., z.j; 1174; 12 stukken
        Bevat tevens instructieboekje met als titel: "Diaserie No. 3.03, Verkeersquis V.O.I".
      - Diaserie: "Verkeersquiz V.O. II"., z.j; 1175; 12 stukken
        Bevat tevens instructieboekje met als titel: "Diaserie No. 3.04, Verkeersquis V.O.II".
      - Diaserie: "Verkeersquiz V.O. 2"., z.j; 1176; 12 stukken
        Bevat tevens instructieboekje met als titel: " Verkeersquis V.O. -2"; vermoedelijk een vernieuwde versie van d-21.
      - Diaserie: "Jij doet (ook) mee aan het verkeer"., z.j; 1177; 20 stukken
      - Diaserie: "Help de kleuter in het verkeer"., z.j; 1178; 12 stukken
      - Diaserie: "Verkeersinzicht"., z.j; 1179; 36 stukken
    - Kruispunten, 5.7
      - Diaserie: "Voorrang en doorgang"., z.j; 1180; 30 stukken
    - Ouderen, 5.8
      - Diaserie: "Bejaarden"., z.j; 1181; 43 stukken
        Bevat tevens instructieboekje met als titel: "Diaserie No. 112 Bejaarden
      - Diaserie: "Oud geleerd oud gedaan"., z.j; 1182; 23 stukken
    - Oversteken, 5.9
      - Diaserie t.b.v. instructies voor verkeersbrigadiers., z.j; 1183; 20 stukken
    - Veilig verkeer, 5.10
      - Diaserie: "Verkeersopvoeding in beeld"., z.j; 1184; 44 stukken
      - Diaserie: "Veiliger op weg"., z.j; 1185; 48 stukken
        Bevat tevens instructieboekje met als titel: "Diaserie No. 112, Veiliger op weg".
    - Zichtbaarheid, 5.11
      - Diaserie: "Zien en gezien worden I"., z.j; 1186; 15 stukken
        Bevat tevens instructieboekje met als titel: "Diaserie No. 3.09, Zien en gezien
        worden I".
      - Diaserie: "Zien en gezien worden II"., z.j; 1187; 25 stukken
        Bevat tevens instructieboekje met als titel: "Diaserie No. 3.10, Zien en gezien.
        worden II".